臺灣板橋地方法院刑事裁定　　　　　　 100年度聲字第4936號
聲　請　人
即　被　告　周心儀
上列被告因違反毒品危害防制條例案件，聲請人聲請具保停止羈
押，本院裁定如下：
    主  文
周心儀提出新臺幣拾萬元之保證金後，准予停止羈押，並應予限
制出境、出海，且限制住居於臺北市○○區○○路二段二十巷九
十三號二樓，且應自停止羈押時起，每週日上午8 時起至同日下
午4 時止之間間向臺北市政府警察局士林分局芝山岩派出所報到
。
    理  由
一、聲請意旨略以：聲請人即被告周心儀因違反毒品危害防制條
    例案件，於民國100 年10月12日經鈞院裁定羈押於臺北女子
    看守所，鈞院於100 年10月12日開庭當日，爰准予聲請人以
    新臺幣（下同）3 萬元具保不予羈押，因聲請人不及聯繫朋
    友與家人前來辦理交保手續，而遭鈞院裁定羈押，因聲請人
    有固定的住所，並有正當職業，而無逃亡之虞，保證隨傳隨
    到，爰依法請求准予聲請人具保停止羈押等語。
二、經查：
  (一)聲請人因涉犯毒品危害防制條例第4 條第1 項之販賣第一級
    毒品罪嫌，犯罪嫌疑重大，且其所犯上開販賣第一級毒品罪
    嫌，為最輕本刑為無期徒刑之重罪，聲請人係因通緝到案，
    有事實足認有逃亡之虞，而經本院依刑事訴訟法第101 條第
    1 項第1 款、第3 款之規定，自民國100 年10月12日起執行
    羈押，此有當日報到單、訊問筆錄、押票各1 份附卷可稽。
  (二)而聲請人涉犯上開販賣第一級毒品罪罪嫌，除經聲請人坦承
    聯繫介紹洪聖峰向其男友吳岱展購買第一級毒品之事實外，
    並經證人即共犯吳岱展、證人即向聲請人購買或取得毒品者
    即洪聖峰之證述明確，並有桃園縣龍潭鄉○○路519 號搜索
    查獲照片30張附卷可稽，且有第一級毒品海洛因6 袋，以及
    供販賣第一級毒品之器具諸如分裝袋、夾鏈袋、電子磅秤、
    提撥器等物扣案可憑，堪認聲請人犯罪嫌疑重大，且毒品危
    害防制條例第4 條第1 項之販賣第一級毒品罪，乃法定最低
    本刑為有期徒刑5 年以上之罪。
  (三)聲請人曾收受本院寄發之傳票，此據聲請人供承在卷，卻拒
    不到庭，嗣經本院核發拘票，亦未能將聲請人拘提到案，始
    發佈通緝，而於100 年10月12日將聲請人緝捕到案，此有送
    達證書、拘票、通緝書、臺北市政府警察局士林分局通緝（
    協尋）案件移送書等資料在卷可憑，足認聲請人係為規避本
    案司法程序，始拒不到庭，自有逃亡之虞，聲請人辯稱：不
    會逃亡，保證隨傳隨到云云，自無可信。再聲請人除因本案
    經本院發佈通緝外，尚因另涉犯毒品危害防制條例、詐欺等
    案件，於偵查中，亦均拒不到案，而遭臺灣板橋地方法院檢
    察署與臺灣桃園地方法院檢察署分別發佈通緝，此有臺灣高
    等法院被告前案紀錄表1 份在卷可佐，足認聲請人對於其面
    臨的刑事案件，均採取迴避的態度，以本案刑事責任之嚴峻
    ，聲請人將更具逃亡以規避刑責之動機，有事實足認聲請人
    具有逃亡之虞，而具有刑事訴訟法第101 條第1 項第1 款、
    第3 款之羈押原因。
  (四)本件聲請人因同時具備刑事訴訟法第101 條第1 項第1 款、
    第3 款之羈押原因，而無同法第114 條第1 項前段有關所犯
    最重本刑為3 年以下有期徒刑、拘役或專科罰金之罪者，羈
    押之被告，如經具保聲請停止羈押，不得駁回之適用。惟本
    院審酌羈押係屬對人身體自由之嚴重處分，基於憲法第23條
    所揭櫫之比例原則，若有其他對人民權利限制較小之措施，
    可以確保審判進行之同一目的，即應認被告無羈押之必要。
    本院審酌客觀上並無證據顯示被告在境外有財產與事業，而
    聲請人就起訴之犯罪事實，已為部分事實過程為承認，如在
    課予相當金額之保證金，以造成聲請人心理上之負擔，使其
    遵期到庭接受審判，並限制聲請人住居處所且不得離境之情
    況下，即無繼續羈押之必要，考量聲請人販賣第一級毒品案
    件，危害社會治安至鉅，且刑責甚重，且聲請人除本案外，
    曾另案涉犯其他刑事案件，而遭檢察機關通緝，顯示聲請人
    對所面臨的刑事案件，具有規避的強力企圖，若課予之保證
    金額過低，實難以確保聲請人會遵期到庭，因聲起人主張的
    保證金額3 萬元與聲請人所犯案件之嚴重程度與刑事責任相
    較，均不成比例，本院因而認有提高保證金額之必要，爰准
    許聲請人提出新臺幣10萬元之保證金，並限制出境、出海，
    且應住居於臺北市○○區○○路2 段20巷93號2 樓後，停止
    羈押，且應自停止羈押時起，定期於每週日向臺北市政府警
    察局士林分局芝山岩派出所報到，如被告於停止羈押後，違
    背上開應遵守之事項，本院自得依刑事訴訟法第117 條第1
    項第4 款規定，命被告再執行羈押。
四、依刑事訴訟法第110 條第1 項、第111 條、第116 條之2 第
    4 款、第121 條第1 項，裁定如主文。
中    華    民    國   100    年    10    月    21    日
                  刑事第六庭  審判長法  官  胡堅勤
                                    法  官  盧軍傑
                                    法  官  高增泓
以上正本證明與原本無異。
如不服本裁定，應於收受送達後5 日內向本院提出抗告狀。
                                    書記官  林政良
中    華    民    國   100    年    10    月    21    日